【裁判字號】    91,簡,770
【裁判日期】    920514
【裁判案由】    房屋稅
【裁判全文】
臺北高等行政法院裁定                              九十一年度簡字第七七○號
    原      告  呂寶玉即義興製材工廠
                呂理正即義興製材工廠
                呂理順即義興製材工廠
                呂淑霞即義興製材工廠
                呂亦真即義興製材工廠
                呂淑美即義興製材工廠
    被      告  桃園縣稅捐稽徵處
    代  表  人  甲○○(處長).
右當事人間因房屋稅事件，原告不服桃園縣政府中華民國九十年十二月十日九十府法
訴字第二一一一三○號訴願決定，提起行政訴訟，本院裁定如左：
    主  文
原告之訴駁回。
訴訟費用由原告負擔。
    理  由
一、按「納稅義務人依本法第三十五條規定申請復查時，應將原繳款書或其繳納收據
    影本連同復查申請書送交稅捐稽徵機關。前項復查申請書應載明左列事項，由申
    請人簽名或蓋章。：：三、申請復查之理由及事實。：：」為稅捐稽徵法施行細
    則第十一條第二項第三款所明定。
二、查本件係於九十年五月十六日以義興製材工廠負責人呂芳榮名義申請復查，該復
    查申請書並無記載復查理由，其雖蓋有義興木材工廠戳記，但因義興木材工廠為
    獨資商號，有卷附稅籍資料可憑，且呂芳榮業於八十九年八月八日死亡，上開九
    十年五月十六日以義興製材工廠負責人呂芳榮名義所為之復查申請顯非呂芳榮所
    提出，經被告於九十年五月二十五日以九０桃稅法字第九００一一一００號函通
    知呂芳榮之配偶呂寶玉，請呂芳榮之繼承人於文到七日內攜帶身分證及印章等補
    正及補充復查理由，該補正通告函經呂寶玉之同居家屬呂理正（呂芳榮之長子）
    於九十年五月二十八日收受，有掛號郵件收件回執附卷可稽，惟原告等逾期仍未
    補正，被告除就實體予以論述外，並認上開復查程序不符前揭規定，駁回復查申
    請，於法並無不合。訴願決定除就復查決定實體部分予以論述外，另就被告以復
    查程序未符規定駁回復查申請部分，說明亦合法有據，而維持復查決定，經核該
    訴願決定亦屬妥適。本件復查申請既不合法，原告復對復查決定及訴願決定提起
    行政訴訟，顯非合法，應予駁回。
三、本件因起訴不合法應駁回原告之訴，已如前述，至原告主張原處分違法之實體上
    理由是否有據，因不影響本件之結果之判斷，故不予論究。又原告起訴就呂亦真
    部分漏未簽章，經本院於九十一年五月十六日以九十一年度訴字第五四六號裁定
    命原告呂亦真補正，雖原告呂亦真迄未補正，但因本件原告等繼承呂芳榮，就本
    件訴訟標的必須合一確定，原告呂亦真起訴部分縱以不合法駁回，本院仍再應依
    行政訴訟法第四十一條裁定命原告呂亦真參加訴訟，故就原告呂亦真提起本件訴
    訟部分未補正起訴狀之簽章部分，不另以其起訴不合程式駁回，併此敘明。
四、依行政訴訟法第一百零七條第一項第十款、第一百零四條，民事訴訟法第九十五
    條、第七十八條，裁定如主文。
中      華      民      國    九十二    年      五      月     十四     日
                        臺 北 高 等 行 政 法 院   第 三 庭
                                                    法  官  陳國成
右為正本係照原本作成。
本件以訴訟事件所涉及之法律見解具有原則性者為限，始得於本裁定送達後十日內向
本院提出抗告狀（須按他造人數附繕本），並經最高行政法院許可後方得抗告。
中      華      民      國    九十二    年      五      月     十五     日
                                                    書記官  王英傑


司法院資訊處製作；財團法人民間司法改革基金會備份。
